【裁判字號】    97,訴,225
【裁判日期】    970530
【裁判案由】    違反毒品危害防制條例
【裁判全文】
臺灣嘉義地方法院刑事判決                97年度訴字第14號
                                       97年度訴字第225號
公  訴  人  臺灣嘉義地方法院檢察署檢察官
被      告  甲○○
上列被告因違反毒品危害防制條例等案件，經檢察官提起公訴（
96年度毒偵字第1801號、97年度偵字第1738號），被告於準備程
序中就被訴事實為有罪之陳述，本院合議庭裁定由受命法官改依
簡式審判程序審理，判決如下：
    主  文
甲○○施用第一級毒品，累犯，處有期徒刑柒月；又轉讓第一級
毒品，累犯，處有期徒刑壹年貳月。應執行有期徒刑壹年肆月。
    事實及理由
一、甲○○前因施用毒品案件，經本院以九十一年度毒聲字第二
    十五號裁定令入戒治處所施以強制戒治，復再經裁定停止戒
    治，交付保護管束，然因撤銷保護管束，再執行所餘戒治期
    間，於民國九十三年一月八日執行完畢釋放出監。又因施用
    毒品案件，經本院於九十五年二月三日，以九十五年度訴字
    第二十號判決判處應執行有期徒刑一年二月確定，於九十六
    年三月十八日縮刑期滿執行完畢。詎仍不知悔改，分別為以
    下犯行：
(一)於前揭強制戒治執行完畢釋放後五年內，復基於施用第一級
    毒品海洛因之犯意，於九十六年十月二十九日上午某時，在
    嘉義市○○路六十三號三樓二住處，以將海洛因置於注射針
    筒，注射身體方式，施用海洛因一次。嗣經警於九十六年十
    月二十九日晚上十時三十五分許，在嘉義縣新港鄉○○村○
    ○路五十三號奉天宮內查獲，並採集其尿液送驗，結果呈嗎
    啡（海洛因代謝物）陽性反應。
(二)另基於無償轉讓海洛因之犯意，於九十七年一月一日下午一
    時三十分許，在嘉義市○○路九十五號「興達加油站」廁所
    內，將其前以新臺幣（下同）一千元購入之海洛因一小包（
    重量不詳，查獲時已用磬），分為二份，一部份供己施用外
    ，其餘無償轉讓予蘇琴惠施用一次（二人施用毒品犯行，另
    經本院以九十七年度訴字第一六０號審理）。嗣警方於同日
    下午一時三十五分許巡經該處，當場查獲甲○○與蘇琴惠正
    在該處施用海洛因，並扣得注射針筒二支及橡膠止血帶一條
    ，查悉上情。
二、案經嘉義縣警察局民雄分局、嘉義市警察局第一分局報告臺
    灣嘉義地方法院檢察署檢察官及檢察官自動檢舉，偵查起訴
    。
    理  由
壹、程序事項
    本案於準備程序進行中，被告就被訴事實為有罪之陳述，經
    行簡式審判程序，依刑事訴訟法第二百七十三條之二之規定
    ，不適用證據提示、交互詰問及傳聞法則有關證據能力限制
    等規定。
貳、實體事項
一、前揭施用毒品及轉讓毒品等犯罪事實，均據被告於警詢、偵
    查及本院準備程序、審理時坦承不諱，轉讓毒品部分，核與
    證人蘇琴惠於警詢及偵查中具結證述之情節相符，又有關犯
    罪事實一（一）部分，經警於查獲後採集其尿液送驗，結果
    呈嗎啡（海洛因代謝物）陽性反應，此有代號與真實姓名對
    照表及高雄市立凱旋醫院濫用藥物尿液檢驗報告各一紙在卷
    可稽（見嘉義縣警察局民雄分局嘉民警偵字第０９６００３
    ６８８４號卷第五、六頁）；有關犯罪事實一（二）部分，
    被告與蘇琴惠於該次為警查獲後，均採集其等尿液送驗，結
    果皆呈嗎啡陽性反應，又當場扣得該二人已施用完畢之注射
    針筒及橡膠止血帶一條，此有自願搜索同意書、扣押筆錄、
    扣押物品目錄表各二份、查獲照片十四張、代號及真實姓名
    對照表、正修科技大學超微量研究科技中心檢驗報告等件在
    卷可憑（見嘉義市警察局第一分局嘉市警一偵字第０９７０
    ０００００３號卷第十三至十六、十八至十九、二十二至二
    十三頁；九十七年度毒偵字第七十二號偵查卷第十四頁；九
    十七年度毒偵字第七十三號偵查卷第十四頁），復有扣案注
    射針筒二支及橡膠止血帶一條存卷為佐（附於本院九十七年
    度訴字第一六０號案件），均堪為補強證據，足以擔保被告
    自白犯罪之真實性。另被告轉讓海洛因之數量，依被告供述
    及證人證述，係置於注射針筒施用一次之數量，且並無其他
    尚未施用之毒品為警查獲，又甫於施用後即為警發覺，而所
    使用之注射針筒內之毒品已施用告罄，綜諸各節，應從利於
    被告之認定，認本件被告所轉讓之海洛因未逾法定之轉讓持
    有毒品加重其刑之數量標準，應無疑義。綜上所述，本件事
    證明確，被告犯行均堪認定，應予依法論科。
二、論罪科刑
(一)查被告前因施用毒品案件，經本院以九十一年度毒聲字第二
    十五號裁定令入戒治處所施以強制戒治，復再經裁定停止戒
    治，交付保護管束，然因撤銷保護管束，再執行所餘戒治期
    間，於九十三年一月八日執行完畢釋放出監，此有臺灣高等
    法院被告前案紀錄表、刑案資料查註紀錄表、全國施用毒品
    案件紀錄表、受觀察勒戒人毒品及前科紀錄簡列表各一份附
    卷可佐，其於強制戒治執行完畢釋放後五年內，再犯本件施
    用毒品之罪，依法應予論科。
(二)按海洛因係毒品危害防制條例第二條第二項第一款所列之第
    一級毒品，核被告所為，係犯毒品危害防制條例第十條第一
    項之施用第一級毒品罪及第八條第一項轉讓第一級毒品罪。
    其持有毒品進而施用及轉讓，持有之低度行為應各為施用及
    轉讓之高度行為所吸收，均不另論罪，又所犯上開二罪，犯
    意各別，行為互異，應分論併罰。另被告前因施用毒品案件
    ，經本院於九十五年二月三日，以九十五年度訴字第二十號
    判決判處應執行有期徒刑一年二月確定，於九十六年三月十
    八日縮刑期滿執行完畢，此有上開紀錄表在卷可佐，其於受
    徒刑之執行完畢，五年以內故意再犯本件有期徒刑以上之二
    罪，均為累犯，應各依刑法第四十七條第一項規定，加重其
    刑。
(三)爰審酌被告前已因施用毒品，經強制戒治執行完畢，亦因施
    用毒品案件經法院判處罪刑並執行完畢，竟仍無視於毒品對
    於健康及個人家庭生活等諸多層面之戕害，猶再施用毒品，
    又轉讓毒品供他人使用，對社會秩序非無影響，然衡其高職
    畢業之智識程度，犯後於警詢、偵查及本院審理時均坦承不
    諱，態度良好，顯有悔意及本次轉讓施用之數量僅供施用一
    次、數量不多、犯行之方式、手段、自承家有父親、弟弟及
    在泡沫紅茶店工作之家庭、經濟狀況等一切情狀，分別量處
    如主文所示之刑，並定其應執行之刑，以示懲儆。又本案查
    獲時扣得之使用過注射針筒二支及橡膠止血帶一條，並非本
    件轉讓海洛因所使用，而係另案施用海洛因所用，且業經另
    案扣押附於其施用毒品案件（即本院九十七年度訴字第一六
    ０號案件），自應由被告另案涉犯施用第一級毒品部分處理
    ，爰不於本案為沒收之諭知，附此敘明。
據上論斷，應依刑事訴訟法第二百七十三條之一第一項、第二百
九十九條第一項前段，毒品危害防制條例第八條第一項、第十條
第一項，刑法第十一條前段、第四十七條第一項、第五十一條第
五條，判決如主文。
本案經檢察官古富祺到庭執行職務。
中    華    民    國    97    年    5     月    30    日
                  刑事第二庭  法  官  林青怡
上列正本證明與原本無異。
如不服本判決，應於判決送達後十日內向本院提出上訴狀，上訴
書狀依法應敘述具體理由，如未敘述具體理由者，應於上訴期間
屆滿後二十日內補提理由書於本院（均應附繕本）。告訴人或被
害人如對於本判決不服者，應具備理由請求檢察官上訴，其上訴
期間之計算係以檢察官收受判決正本之日期為準。
中    華    民    國    97    年    5     月    30    日
                              書記官  李佳惠
附錄論罪科刑法條
毒品危害防制條例第8條
轉讓第一級毒品者，處1年以上7年以下有期徒刑，得併科新臺幣
1百萬元以下罰金。
轉讓第二級毒品者，處6月以上5年以下有期徒刑，得併科新臺幣
70萬元以下罰金。
轉讓第三級毒品者，處3年以下有期徒刑，得併科新臺幣30萬元
以下罰金。
轉讓第四級毒品者，處1年以下有期徒刑，得併科新臺幣10萬元
以下罰金。
前四項之未遂犯罰之。
轉讓毒品達一定數量者，加重其刑至二分之一，其標準由行政院
定之。
毒品危害防制條例第10條
施用第一級毒品者，處6月以上5年以下有期徒刑。
施用第二級毒品者，處3年以下有期徒刑。


司法院資訊處製作；財團法人民間司法改革基金會備份。
